【裁判字號】    88,易,3134
【裁判日期】    890218
【裁判案由】    傷害等
【裁判全文】
~w2z2;臺灣高雄地方法院刑事判決~w1z1;      八十八年度易字第三一三四號
    公  訴  人  臺灣高雄地方法院檢察署檢察官
    被      告  乙○○
右列被告因傷害等案件，經檢察官提起公訴（八十八年度偵字第九八八一號），本院
判決如左：
    主  文
乙○○因過失傷害人，累犯，處有期徒刑伍月；又傷害人之身體，累犯，處有期徒刑
拾月。應執行有期徒刑壹年貳月。
    事  實
一、乙○○前曾於民國八十一年十二月間因違反肅清煙毒條例案件，經本院於八十二
    年八月十七日判處有期徒刑三年四月確定，復於同年六月間因違反麻醉藥品管理
    條例案件，經本院於八十二年九月二十一日判處有期徒刑四月確定，合併執行於
    八十四年九月二十二日縮短刑期假釋出獄，刑期至八十六年十一月二十五日屆滿
    以已執行論。乙○○考領有普通小型車駕駛執照，於八十七年九月十一日下午五
    時十分許，駕駛牌照號碼Ｅ三─四一九九號自用小客車，沿高雄縣岡山鎮○○○
    路由南往北方向行駛，途經該路北嶺加油站入口前，欲右轉進入加油站之際，本
    應注意行經公共場所出、入口時，均應減速慢行，作隨時停車之準備，亦應注意
    車前狀況及兩車併行之間隔，並隨時採取必要之安全措施，且依當時之情形及其
    智識、能力又無不能注意之情形，竟駕駛前開自用小客車行經北嶺加油站入口處
    時，疏未注意減速慢行，作隨時停車之準備，且亦疏於注意車前狀況及兩車併行
    之間隔，貿然右轉彎欲進入北嶺加油站加油，致其所駕駛之自用小客車右前保險
    桿及右前翼子板自後擦撞同向在其自用小客車右側慢車道，適由甲○○騎乘ＭＶ
    Ｙ—○九九號重型機車之左後側翼子板，致甲○○人車倒地，機車受有毀損，以
    致受有右肘挫擦傷六點五公分Ｘ四公分、右手腕挫擦傷一點八公分Ｘ一點二公分
    、右手掌挫擦傷皮掉一公分Ｘ零點八公分及二公分Ｘ零點五公分、右臂挫擦傷八
    公分Ｘ四公分、右腳挫擦傷一點五公分Ｘ一公分、右踝挫擦傷三公分Ｘ三公分、
    右肩挫傷皮下瘀血四點六公分Ｘ二公分、右胸背挫傷皮下瘀血五公分Ｘ一點六公
    分、右大拇指挫傷皮下瘀血零點九公分Ｘ零點八公分等傷害。肇事後，雙方因召
    請警察處理並測繪事故現場等事宜發生爭執，乙○○竟另行起意，欲以拳頭毆打
    甲○○左臉部，因甲○○閃避而毆至甲○○之左肩部接續二拳，致其再受有左肩
    挫傷皮下瘀血四點五公分Ｘ三公分之傷害。乙○○未待員警至事故現場處理而恣
    意駕車駛離，旋經甲○○記下乙○○所駕駛之自用小客車之牌照號碼而由北嶺加
    油站不詳姓名、年籍之員工以電話報警，嗣於八十八年三月二十六日，為警循線
    通知乙○○至高雄縣警察局岡山分局刑事組到案說明，始查知乙○○確為肇事自
    用小客車之駕駛人。
二、案經被害人甲○○訴由高雄縣警察局岡山分局報請臺灣高雄地方法院檢察署檢察
    官偵查起訴。
    理  由
一、訊據被告乙○○供認有於前揭時地駕車肇事，並撞傷告訴人甲○○之事實不諱，
    核與告訴人甲○○於警訊、偵查及本院審理中指訴之情節相符，復有高雄縣岡山
    鎮劉嘉修外科內科醫院醫師出具之診斷證明書乙紙在卷可資佐證，是被告此一過
    失傷害犯行部分之自白與事實相符。惟被告就肇事後接續出拳毆打告訴人二拳等
    情，均矢口否認，辯稱︰伊未毆打告訴人云云。然查，被告此部分犯行，業據告
    訴人及被害人甲○○指訴歷歷，另質之被告亦自承︰「車禍發生後，告訴人要找
    警察處理，我認為這一小事，不要找警察來，雙方救起爭執，我有罵粗話」、「
    發生擦撞也沒什麼，雙方和解就可以，但他（指告訴人）不肯」等語，且告訴人
    於車禍發生及遽遭被告毆打後之同日下午五時五十分許，立即前往高雄縣岡山鎮
    劉嘉修外科內科醫院診斷驗傷，亦有上開診斷證明書可憑，觀諸上開診斷證明書
    記載，告訴人傷勢除左肩挫傷皮下瘀血四點五公分Ｘ三公分外，其餘傷害均分布
    在身體右側，顯見車禍肇事後，告訴人乃向右傾倒，以致撞及地面造成身體右側
    多處挫、擦傷，核與被告供認車禍肇事經過及撞擊點相符，並有告訴人指陳綦詳
    。衡諸常情，被告既與告訴人素不相識，亦據被告坦承在卷（見本院八十八年十
    二月八日訊問筆錄），告訴人洵無設詞誣陷之理。是以，被告顯因車禍肇事後，
    告訴人執意召喚警察至現場處理，雙方因此起爭執，被告竟惱羞成怒，另行起意
    接續出拳二次毆打告訴人左肩成傷，告訴人指訴顯與事實相符，被告所辯，乃事
    後卸責之避就飾詞，委無足採。
二、按行近公共場所出、入口時，均應減速慢行，作隨時停車之準備；汽車行駛時，
    駕駛人應注意車前狀況及兩車併行之間隔，並隨時採取必要之安全措施，道路交
    通安全規則第九十三條第一項第四款、第九十四條第三項分別定有明文。被告乙
    ○○既自承考領有普通小型車駕駛執照，對於前揭規定自不得諉為不知，且前揭
    規定之義務亦屬被告應注意並能注意之事項，經查，被告自承其於右揭時間，沿
    岡山北路由南往北方向行駛，途經該路北嶺加油站入口前，欲右轉進入加油站之
    際，疏未注意減速慢行，作隨時停車之準備，且亦疏於注意車前狀況及兩車併行
    之間隔，貿然右轉彎欲進入北嶺加油站加油，致其所駕駛之自用小客車右前保險
    桿及右前翼子板自後擦撞同向在其自用小客車右側慢車道行駛之告訴人重型機車
    左後側翼子板，致肇事使告訴人受傷，其有過失，已經明顯。告訴人因本件車禍
    受傷，與被告之過失行為間並有相當因果關係。事證明確，被告過失傷害之犯行
    已堪認定。
三、次按汽車駕駛人，駕駛汽車肇事致人受傷，應即採取救護或其他必要措施，並向
    警察機關報告，不得駛離，道路交通管理處罰處罰條例第六十二條第一項定有明
    文。被告乙○○駕車肇事，致告訴人受傷，復因告訴人執意召請警察人員處理，
    而另行起意傷害告訴人之身體，核其所為，係犯刑法第二百八十四條第一項前段
    之普通過失傷害罪及同法第二百七十七條第一項之普通傷害罪。被告所犯上開二
    罪之間，犯意各別，罪名、行為互殊，應予分論併罰。被告前曾於八十一年十二
    月間因違反肅清煙毒條例案件，經本院於八十二年八月十七日判處有期徒刑三年
    四月確定，復於同年六月間因違反麻醉藥品管理條例案件，經本院於八十二年九
    月二十一日判處有期徒刑四月確定，合併執行於八十四年九月二十二日縮短刑期
    假釋出獄，刑期至八十六年十一月二十五日屆滿以已執行論，此有臺灣高雄地方
    法院檢察署刑案資料查註紀錄表及本院被告全國前案紀錄表各乙份附卷足憑，其
    於五年以內再犯本本最重本刑均為有期徒刑以上之罪，為累犯，應依刑法第四十
    七條之規定，加重其刑。爰審酌被告曾有侵占、煙毒、麻藥等前科，有本院被告
    全國前案紀錄表可參，素行不佳，其駕駛自用小客車肇事致人受傷後，未立即採
    取救護或其他必要措施，並向警察機關報告，經告訴人執意召請警察人員處理事
    故，竟因此與告訴人發生爭執，拒絕向警察機關報告，另行起意接續出拳毆打告
    訴人二次，即駕車逃離現場，其犯罪情節重大，惡性匪淺，心態可議，被告前開
    車禍之過失程度，迄今仍未與告訴人達成和解，及告訴人受傷狀況等一切情狀，
    分別量處如主文所示之刑。
據上論斷，應依刑事訴訟法第二百九十九條第一項前段，刑法二百八十四條第一項前
段、第二百七十七條第一項、第四十七條、第五十一條第五款，罰金罰鍰提高標準條
例第一條前段，判決如主文。
本案經檢察官陳登燦到庭執行職務。
中      華      民      國    八十九    年      二      月     十八     日
                                  臺灣高雄地方法院刑事第四庭
                                      法  官     劉定安
右正本證明與原本無異。
如不服本判決，應於判決送達後十日內，向本院提出上訴狀。
                                      書記官    李文記
中    華    民    國      八十九      年      二      月      二十一   日
附錄本案論罪科刑法條全文：
刑法二百八十四條第一項前段
  因過失傷害人者，處六月以下有期徒刑、拘役或五百元以下罰金。
刑法第二百七十七條第一項
  傷害人之身體或健康者，處三年以下有期徒刑，拘役或一千元以下罰金。


司法院資訊處製作；財團法人民間司法改革基金會備份。
